【裁判字號】    90,交聲,619
【裁判日期】    900731
【裁判案由】    交管條例聲異
【裁判全文】
臺灣板橋地方法院交通事件裁定                      九十年度交聲字第六一九號
    原處分機關  交通部公路局臺北區監理所
    異  議  人  甲○○
    即受處分人
右列受處分人因違反道路交通管理處罰條例案件，對於交通部公路局臺北區監理所九
十年六月十八日北監五字第裁四○─ＡＲ0000000號裁決處分，聲明異議，本
院裁定如左：
    主  文
異議駁回。
    理  由
一、聲明異議意旨以其已遷移設籍於臺北縣永和市○○路一一一巷二弄四號三樓，原
    舉發機關未向其戶籍地郵寄送達，致其未收受違規舉發通知單，惟其並非住居所
    不明，原處分機關逕為公示送達後乃以高罰額處罰，其程序尚有不當，為此聲明
    異議。
二、按汽車駕駛人停車時，不緊靠道路右側停車者，處新臺幣（下同）六百元以上一
    千二百元以下之罰鍰；又對於違反道路交通管理處罰條例之行為，逕行舉發者，
    應按已查明之資料填註車牌號碼、車輛種類、車主姓名或名稱及地址，並於通知
    單上方空白處加註逕行舉發之文字後，由舉發機關送達被通知人；處理違反道路
    交通管理事件，有關文書送達之程序，準用刑事訴訟法送達之規定，而當事人因
    掛號郵寄而不能達到者，得為公示送達，又違反道路交通管理事件行為人，未依
    規定自動繳納罰款，或未依規定到案聽候裁決，處罰機關應於一個月內依標準表
    逕行裁決之，道路交通管理處罰條例第四十四條第十三款、違反道路交通管理事
    件統一裁罰標準及處理細則第十一條第一項第二款、第五條、第四十四條，刑事
    訴訟法第五十九條第二款分別定有明文。
三、查本件異議人甲○○於民國八十九年七月二十九日上午八時二分許，駕駛車牌號
    碼ＣＰ─一二四一號自用小客車，於臺北市○○○路違規併排停車之事實，為異
    議人所不否認，並有卷附採證照片一幀可稽，足證異議人確有不緊靠道路右側停
    車之違規事實甚明。異議人雖辯稱伊已遷址未接獲本件違規舉發通知單，原舉發
    機關未依其戶籍地送達，即逕為公示送達，尚非合法，不應依最高額罰鍰處罰云
    云。惟查本件違規舉發通知單及採證照片，確經舉發單位以掛號郵寄至異議人之
    車籍地址亦即臺北縣永和市○○路○段九八號二樓，因招領逾期退回，復依違反
    道路交通管理事件統一裁罰標準及處理細則第五條規定，準用刑事訴訟法送達之
    規定，於八十九年十月二十四日刊登於臺北市政府公報八十九年冬字第四三期依
    法公示送達，自公示送達生效後逾十五日，異議人仍未到案繳結之事實，有郵局
    大宗掛號函件收據、本件違規舉發通知單因招領逾期退回郵件信封及臺北市政府
    公報八十九年冬字第四三期、汽車車籍查詢單等影本各一紙在卷可資佐證屬實，
    按舉發單位依異議人登記之車籍地址掛號送達該通知單既然無誤，則核諸舉發單
    位上開送達程序，依法即無不合，要屬已合法送達於異議人。異議人雖辯稱伊已
    遷址至臺北縣永和市○○路一一一巷二弄四號三樓，並提出戶籍謄本一件為證云
    云，惟按汽車所有人名稱、地址等如有變更，均應向公路監理機關辦理登記，道
    路交通安全規則第二十三條第一項定有明文，異議人雖主張其戶籍業已遷移，但
    其並未依規定向公路監理機關辦理地址變更登記，有上開汽車車籍查詢單可憑，
    原舉發機關因而依首揭規定以查得之所登記車主地址而郵寄掛號送達，其程序即
    無不合。是本件違規舉發通知單自屬已合法送達於異議人，異議人因自己未依規
    定，怠於向公路監理機關辦理地址變更登記而未實際住居該址致無從收受送達，
    乃係可歸咎於己，自難藉以歸責處分機關依法裁罰之不當，異議人所辯未合法接
    獲本件違規舉發通知單云云，尚非可採。從而，原處分機關據以援引上開規定，
    裁處罰鍰一千二百元，並無不當，本件異議為無理由，應予駁回。
四、據上論斷，應依道路交通案件處理辦法第十九條，裁定如主文。
中      華      民      國      九十      年      七      月    三十一  日
                              臺灣板橋地方法院交通法庭
                                      法  官  朱 耀 平
右正本證明與原本無異
如不服本裁定應於送達後五日內向本院提出抗告狀
                                      書記官  黃 炎 煌
中      華      民      國      九十      年      七      月    三十一  日


司法院資訊處製作；財團法人民間司法改革基金會備份。
